JOSÉ PAULO JORGE DOS SANTOS



JOSE\_PAULO\_JORGE@HOTMAIL.COM



(13) 3022-7108 (11) 9-5406-6464



HTTPS://WWW.LINKEDIN.COM/IN/JOS%C3 %A9-PAULO-JORGE-DOS-SANTOS-12156222/

#### **OBJETIVO**

Trabalhar em projetos de ETL/BI em ambientes Datastage e SQL Server Integration Services e aprender mais 2 ferramentas de ETL/BI (Power Center e ODI)

#### **HABILIDADES**

Levantamento, Especificação Funcional/Técnica, Modelagem de Dados (ErWin), validação e estudo de volumetria de Banco de Dados, Modelagem UML.

Experiência em Desenvolvimento em programação orientada a eventos e objetos, ASP.NET MVC (8 anos),

## Datastage (5 anos) e Microsoft Integration Services (3 anos) para

desenvolvimento de Control Flow, Data flow, workflows, Jobs e Sequence e estudo de capacidade e analise de performance.

Experiência em analise, modelagem, desenvolvimento e **Tunning** de procedures, Packages, Functions, **Triggers** de Banco de Dados **Oracle** 

(15 anos), **SQL Server** (20 anos), **Sybase** (5 anos) e **DB2** (2 anos).

#### **EXPERIÊNCIA**

#### ANALISTA DE SISTEMASESPECIALISTA ETL/BI BANCO ITAU UNIBANCO (PJ)

03/2017 a 11/2017

Responsável pelo desenvolvimento do projeto DK9 Carteiras de Empréstimos em Datastage, SSIS (Integration Services), SSRS (Reporting Services), Oracle, SQL Server e Projeto e-Social (Modulo de Empresas) em SQL Server Integration Services e SQL Server.

#### ANALISTA DE SISTEMAS ESPECIALISTA ETL/BI/SOA GRUPO SEGURADOR BANCO DO BRASIL MAPFRE (PJ)

04/2012 a 03/2017

Atuação no processo de integração, mapeamento e melhoria de processos entre as áreas de Emissão, Cobrança e Subscrição de Riscos dos Produto automóvel, RE e Affinity, utilizando IBM **Datastage**, SSIS (Integration Services), Software AG **webMethods** e **MashZone**, **ASP.NET** MVC, Oracle/SQL Server.

#### ANALISTA DE NEGOCIOS QBE SEGUROS BRASIL (CLT)

01/2011 a 04/2012

Responsável pela implantação de processo formal de documentação para apoiar ao desenvolvimento de projetos. Gerenciando projetos de empresas fornecedoras de soluções tecnológicas. Responsável por criar documento de estudo de viabilidade de projetos em conjunto com a área comercial e financeira. Confecção documentos de visão, entendimento, analise de requisito, especificação de caso de uso e cenários de testes.

#### ANALISTA DE SISTEMAS MAFRE VERA CRUZ SEGUROS (PJ)

06/2007 a 01/2011

Participação no desenvolvimento dos módulos de Emissão, SSR, Cobrança nos produtos de Vida da empresa Nossa Caixa Mapfre S/A. Participação no desenho e solução do módulo de comissão e agenciamento para produtos de Auto, Vida e RE.

### **EDUCAÇÃO**

#### PÓS-GRADUAÇÃO EM ARQUITETURA DE SOFTWARE DISTRIBUIDO Pontifícia Universidade Católica de Minas Gerais

Princípios de Arquitetura de software, Análise, Projeto e Avaliação de Arquitetura de Software, Arquitetura Software na WEB e Dados Seguro Arquitetura de Software no Ambiente. NET e JEE, Arquitetura para Aplicações Móveis, Desenvolvimento de Aplicações para Android, Arquitetura Orientada a Serviços (SOA), Arquiteturas Corporativas e Integração de Aplicações Arquitetura de Computação em Nuvens e em Grid, Arquitetura de Dados e SGBD NoSQL.

### GRADUAÇÃO EM ANALISE E DESENVOLVIMENTO DE SISTEMAS Universidade Metodista de São Paulo

Raciocínio lógico-matemático, programação de computadores manipulação/transformação de dados, criação e gerenciamento de projetos de softwares, modelagem, especificação, implantação, validação e teste de softwares, segundo os fundamentos da Engenharia de Software, definição e aplicação de métricas para controle de qualidade no desenvolvimento de software, desenvolvimento de sistemas para Web integrados com sistemas de dados, desenvolvimento de programas orientados a componentes.

# **CURSO EXTRACURRICULARES KA SOLUTION** Developing Microsoft ASP.Net Web Applications Using Visual Studio.Net. Programming ADO. NET. Developing XML Web Services Using Microsoft ASP .NET. Developing Microsoft .NET Applications for Windows. **Building COM+ Applications Using Microsoft NET Enterprise** Services. Analyzing Requirements and Defining MS .NET Solution Architectures. Programming a Microsoft SQL Server 2000. ASP.NET Framework MVC. **TEKNO** Procedure Option. Performance & Tunning. Administração de banco de Dados. **SYBASE** Fast Track To Sybase Performance & Tunning. **SERVIMEC** Lógica Estruturada (COBOL Unisys) Análise Estruturada e Essencial de Sistemas. **OAT SOLUTIONS** Modelagem Orientada a Objetos e UML. Análise e Projeto Orientado a Objetos-UML-com Enterprise Architect. Arquitetura de Componentes e Design Patterns. Analista de Processo de Negócio com a BPMN 2.0 **IDIOMAS** Inglês - Intermediário (Leitura/Escrita) Espanhol - Avançado (Leitura/Escrita/Conversação